【裁判字號】    89,易,898
【裁判日期】    890612
【裁判案由】    竊盜
【裁判全文】
臺灣臺北地方法院刑事判決              八十九年度易字第八九八號
    公  訴  人  臺灣臺北地方法院檢察署檢察官
    被      告  丙○○
    被      告  乙○○
    右  一  人
右列被告因竊盜案件，經檢察官提起公訴（八十九年度偵字第七二七一號），本院判
決如左：
    主      文
丙○○、乙○○共同帶凶器，毀壞安全設備竊盜，丙○○處有期徒刑壹年陸月。乙
○○處有期徒刑壹年貳月。乙○○緩刑肆年。
扣案之一字型起子壹支、萬能魚尾鉗壹支、管子鉗壹支、鐵剪壹支、扳手壹支、鐵撬
壹支、小手電筒壹支、手套壹副、裝衣袋拾個均沒收。
    事      實
一、丙○○前曾有三次竊盜前科，最後乙次經本院判處有期徒刑二年，嗣經減刑為有
    期徒刑一年確定，已於民國八十年十二月七日執行完畢。猶不知悛悔，復與乙○
    ○共同意圖為自己不法之所有，先由丙○○於八十九年四月五日廿時許，駕車至
    台北市○○○路○段八之二號，選定「哈囉、哈囉有限公司」（下稱哈囉公司）
    作為行竊目標，再駕車前往台北縣五股鄉○○路一五五巷一號七樓，接載乙○○
    ，共同備妥作案工具，並前往台北縣五股鄉○○路○段五一號購買裝衣袋三十二
    個後，於同日廿三時許，至前開哈囉公司，持足以為凶器之一字型起子、管子鉗
    、萬能魚尾鉗各一支，毀壞供作哈囉公司安全設備之鐵門，丙○○即由此進入非
    有人居住之哈囉公司內，竊取各式衣物共一百一十五件，總價新台幣廿三萬六千
    八百元，交由在外把風之乙○○將衣物裝入二個裝衣袋內得手，旋因誤觸保全系
    統，經保全公司人員到場發現報警，而在台北市○○○路○段八之一號頂樓為警
    查獲，並扣得丙○○所有供行竊用之一字型起子、萬能魚尾鉗、管子鉗、手電筒
    各一支及手套一副、裝衣袋三十三個，丙○○所有預備供行竊用之扳手、鐵撬各
    一支，乙○○所有預備供行竊用之鐵剪一支。
二、案經台北市政府警察局中正第一分局移送臺灣臺北地方法院檢察署檢察官偵查起
    訴。
    理      由
一、右開犯罪事實，業據被告丙○○、乙○○於警訊及偵、審中坦承不諱，核與被害
    人甲○○○指訴失竊情節相符，並經證人即中興保全公司人員羅明倫於警訊中證
    述屬實，且有扣案之作案工具一字型起子一支、萬能魚尾鉗一支、管子鉗一支、
    扳手一支、鐵撬一支、鐵剪一支、小手電筒一支、手套一副、裝衣袋三十三個及
    贓物認領保管收據一紙附卷可證。事證明確，其犯行可以認定。
二、按竊盜罪既遂與未遂之區別，應以所竊之物已否移入自己實力支配之下為準。若
    已將他人財物移歸自己所持，即應成立竊盜既遂罪，至其後將已得之物遺棄逃逸
    ，仍無妨於該罪之成立。又所竊衣物正由上訴人用布包裹，雖未離開被害人家，
    已為上訴人所占有，自屬竊盜既遂。此有最高法院十七年度上字第五０九號判例
    及四十六年度台上字第六五０號判決可資參照。查被告等已將所竊衣物裝入裝衣
    袋內，依上開判決要旨，被告等之竊盜行為已屬既遂，即其後將已得之物遺棄逃
    逸，亦無礙於其罪之成立。再查被告等所毀壞之鐵門，雖原供建築物出入門扇使
    用，惟於被告等行竊之前，已由被害人以美耐板封閉供為更衣室使用，於被害人
    主觀上將該鐵門變更使用用途，客觀上亦已非供出入之門扇之用，從而該鐵門之
    性質應屬其他相類之安全設備。再按刑法第三百二十一條第一項第三款之帶兇
    器，乃指行為人帶兇器有行兇之可能，客觀上具有危險性，至其主觀上有無持
    以行兇或反抗之意思，尚非所問。被告二人帶一字型起子、萬能魚尾鉗、管子
    鉗各一支，雖其目的係供行竊用之工具，惟該等工具均係鐵製之堅硬物品，於客
    觀上自足對人之身體、生命構成威脅，自均屬凶器之一種。核被告二人所為，係
    犯刑法第三百二十一條第一項第二款、第三款之帶凶器毀壞安全設備加重竊盜
    罪。彼二人具有犯意聯絡及行為分擔，為共同正犯。公訴人對被告等毀壞安全設
    備竊盜部分，於起訴書雖漏載起訴法條，惟已於起訴事實欄載明該犯罪事實，本
    院自應予以審理。爰審酌被告丙○○之素行不佳，有三次竊盜前科，被告乙○○
    品性尚可、犯罪動機、目的，行為分擔之程度，以毀壞安全設備及帶凶器之手
    段而為竊盜所生之危害，及其犯罪後態度良好，尚知悔改等一切情狀，各量處如
    主文所示之刑。末查被告乙○○前未曾受任何有期徒刑以上刑之宣告，此有台灣
    高等法院檢察署刑案紀錄表一紙附卷可憑，其經此教訓，自當知所勉而無虞再犯
    ，本院綜核各情，認上開有期徒刑之宣告，以暫不執行為適當，併依法諭知緩刑
    四年，用啟向上。扣案之一字型起子一支、萬能魚尾鉗一支、管子鉗一支、小手
    電筒一支、手套一副、裝衣袋三十三個，係供犯罪所用之物，且屬被告丙○○所
    有，扳手一支、鐵撬一支，則係預備供犯罪所用之物，亦屬被告丙○○所有，另
    扣案之鐵剪一支，係預備供犯罪所用之物，而屬被告乙○○所有，此經其供陳在
    卷，均併予宣告沒收。
據上論斷，應依刑事訴訟法第二百九十九條第一項前段，刑法第二十八條、第三百二
十一條第一項第二款、第三款、第三十八條第一項第二款、第七十四條第一款，判決
如主文。
本案經檢察官許祥珍到庭執行職務
中      華      民      國      八十九    年      六    月      十二    日
                                      臺灣臺北地方法院刑事第四庭
                                          法  官  侯  水  深
右正本證明與原本無異。
如不服本判決，應於判決送達後十日內，向本院提出上訴狀。
                                          書記官  陳  彥  蕖
中      華      民      國      八十九    年      六    月      十三    日
附錄本案論罪科刑法條全文：
刑法第三百二十一條
一犯竊盜罪而有左列情形之一者，處六月以上五年以下有期徒刑：
  於夜間侵入住宅或有人居住之建築物、船艦或隱匿其內而犯之者。
  毀越門扇、牆垣或其他安全設備而犯之者。
  攜帶兇器而犯之者。
  結夥三人以上而犯之者。
  乘火災、水災或其他災害之際而犯之者。
  在車站或埠頭而犯之者。
二前項之未遂犯罰之。


司法院資訊處製作；財團法人民間司法改革基金會備份。
